---
title: "R script - Caso de estudio Bellabeat"
author: "Jairo Andrés Amaya Muñoz"
date: "2023-02-17"
output: html_document
---

Cargue de librerias

```{r setup, include=FALSE}
library(tidyverse)
library(lubridate)
```

Direccion de los archivos y 4 grupos de archivos: 
actividad diaria (+ sueño), actividad por hora, peso y ritmo cardiaco.

```{r}
path_pc_local <- "D:/RStudio/Fitabase Data 4.12.16-5.12.16"

activityday <- read_csv(file.path(path_pc_local, "dailyActivity_merged.csv"))
sleepday <- read_csv(file.path(path_pc_local, "sleepDay_merged.csv"))

calorieshour <- read_csv(file.path(path_pc_local, "hourlyCalories_merged.csv"))
stepshour <- read_csv(file.path(path_pc_local, "hourlySteps_merged.csv"))
intensitieshour <- read_csv(file.path(path_pc_local, "hourlyIntensities_merged.csv"))

weight <- read_csv(file.path(path_pc_local, "weightLogInfo_merged.csv"))

heartratesecond <- read_csv(file.path(path_pc_local, "heartrate_seconds_merged.csv"))
```

Chequeamos si hay valores NA o filas duplicadas

```{r}
sum(is.na(activityday))
sum(is.na(sleepday))
sum(is.na(calorieshour))
sum(is.na(stepshour))
sum(is.na(intensitieshour))
sum(is.na(weight))
sum(is.na(heartratesecond))

sum(duplicated(activityday))
sum(duplicated(sleepday))
sum(duplicated(calorieshour))
sum(duplicated(stepshour))
sum(duplicated(intensitieshour))
sum(duplicated(weight))
sum(duplicated(heartratesecond))
```

weight tiene 65 NA y sleepday tiene 3 filas duplicadas.
Dejamos los NA de la columna Fat de weight ya que no afectan, y borramos los 3 duplicados de sleepday.

```{r}
glimpse(weight)
View(weight %>%
      filter(is.na(Fat)))

sleepday <- distinct(sleepday, keep_all=FALSE)
sum(duplicated(sleepday))
```

Cambiamos las estampillas de tiempo a formato date o datetime.
Los diarios y el peso tendran date y el weight tendran date y los por hora y el ritmo cardiaco tendran datetime.

```{r}
activityday <- activityday %>%
  mutate(ActivityDate = date(mdy(ActivityDate))) %>%
  rename(date = ActivityDate)
sleepday <- sleepday %>%
  mutate(SleepDay = date(mdy_hms(SleepDay))) %>%
  rename(date = SleepDay)
weight <- weight %>%
  mutate(Date = date(mdy_hms(Date))) %>%
  rename(date = Date)

calorieshour <- calorieshour %>%
  mutate(ActivityHour = mdy_hms(ActivityHour)) %>%
  rename(datetime = ActivityHour)
stepshour <- stepshour %>%
  mutate(ActivityHour = mdy_hms(ActivityHour)) %>%
  rename(datetime = ActivityHour)
intensitieshour <- intensitieshour %>%
  mutate(ActivityHour = mdy_hms(ActivityHour)) %>%
  rename(datetime = ActivityHour)
heartratesecond <- heartratesecond %>%
  mutate(Time = mdy_hms(Time)) %>%
  rename(datetime = Time)

```

Ahora uniremos algunos archivos basados en su usuario Id y estampilla de tiempo.

```{r}

```
